【裁判字號】    99,訴,674
【裁判日期】    991029
【裁判案由】    毒品危害防制條例等
【裁判全文】
臺灣桃園地方法院刑事判決               99年度訴字第674號
公  訴  人  臺灣桃園地方法院檢察署檢察官
被      告  鄭少睿
選任辯護人  黃柏彰律師
上列被告因違反毒品危害防制條例等案件，經檢察官提起公訴（
99年度偵字第10410 號），本院判決如下：
    主  文
鄭少睿犯如附表一、二所示之罪，各處如附表一、二所示之刑。
應執行有期徒刑陸年，扣案如附表三編號1 至10所示之物均沒收
，未扣案如附表三編號11所示之販賣毒品所得新臺幣肆仟壹佰元
沒收，如全部或一部不能沒收時，以其財產抵償之。
    事  實
一、鄭少睿明知愷他命係毒品危害防制條例第2 條第2 項第3 款
    所列管之第三級毒品，不得販賣，竟意圖營利，基於販賣第
    三級毒品愷他命之各別犯意，在其與黃智彬及李宣範所共同
    居住位於桃園縣中壢市○○○○街28之2 號11樓之租屋處內
    ，先後於附表一編號1 至5 所示之時間，各以附表一編號1
    至5 所示之價格，販賣第三級毒品愷他命予黃智彬共5 次牟
    利；復於附表二編號1 至5 所示之時間，各以附表二編號1
    至5 所示之價格，販賣第三級毒品愷他命予李宣範共5 次牟
    利（各次之販賣時間、販賣毒品之種類及數量、價格，均詳
    如附表一、二所載，又鄭少睿僅就其中附表一編號1 及附表
    二編號1 、2 、3 、5 分別自黃智彬及李宣範取得價金各新
    臺幣〈下同〉500 元及2,000 元、400 元、400 元、800 元
    ，合計4,100 元，其餘部分則均由黃智彬、李宣範以賒欠方
    式交易，迄今尚未支付）。嗣於99年4 月13日上午6 時50分
    許，經警持搜索票至鄭少睿上址租屋處執行搜索時，當場查
    扣鄭少睿所有如附表三編號1 至10所示之物品，以及雖屬鄭
    少睿所有，但與本案犯罪無關如附表四編號1 、2 、5 、6
    、7 、8 、10、11、12、16所示之物品，暨非屬鄭少睿所有
    ，復與本案犯罪無關之如附表四編號3 、4 、9 、13、14、
    15 、17 、18所示之物品，因而循線查悉上情。
二、案經桃園縣政府警察局平鎮分局報請臺灣桃園地方法院檢察
    署檢察官偵查起訴。
    理  由
壹、證據能力方面：
一、按被告以外之人於偵查中向檢察官所為之陳述，除顯有不可
    信之情況者外，得為證據，刑事訴訟法第159 條之1 第2 項
    定有明文。查證人黃智彬、李宣範於偵查中既均係以證人身
    分陳述，且經檢察官告以具結義務及偽證處罰後命之朗讀結
    文具結，因上開證人均係於負擔偽證罪處罰之心理下證述，
    並以具結擔保其供述真實性，復無受其他不當外力干擾情形
    ，可信性極高，本院審酌上開證人於偵查中具結證述之際，
    其外部附隨之環境或條件並無不當，是依上說明，其等於偵
    查中所為證言，均具有證據能力，而得為證據。
二、次按被告以外之人於審判外之言詞或書面陳述，除法律有規
    定者外，不得作為證據；被告以外之人於審判外之陳述，經
    當事人於審判程序同意作為證據，法院審酌該言詞陳述或書
    面陳述作成時之情況，認為適當者，亦得為證據。當事人、
    代理人或辯護人於法院調查證據時，知有第159 條第1 項不
    得為證據之情形，而未於言詞辯論終結前聲明異議者，視為
    有前項之同意，刑事訴訟法第159 條第1 項及第159 條之5
    分別定有明文。查證人黃智彬、李宣範於警詢中所為陳述，
    固屬傳聞證據，惟檢察官、被告及其辯護人就前揭審判外陳
    述之證據能力，於本院準備程序及審判期日時均不爭執，且
    迄至言詞辯論終結前亦未再聲明異議。經核上開證據資料製
    作時之情況，查無違法不當或證明力明顯過低之瑕疵，亦認
    為以之作為證據應屬適當。
三、再者，本案認定事實所引用之文書證據及物證，並無證據證
    明係公務員違背法定程式所取得，亦無刑事訴訟法第159 條
    之4 之顯有不可信之情況與不得作為證據之情形。本院斟酌
    本案卷內之證據並非非法取得，亦無證明力明顯過低之情形
    ，且經本院於審判期日依法進行證據之調查、辯論，被告於
    訴訟上之程序權即已受保障，故前揭各該證據，均得採為證
    據，合先敘明。
貳、實體方面：
一、上開被告鄭少睿如何於附表一、二所示時日分別販賣愷他命
    予黃智彬及李宣範之犯罪事實，業據被告鄭少睿先後迭於警
    詢、偵訊及本院準備程序與審理時直言不諱（見99年度偵字
    第10 410號卷第39頁、第206 頁，本院99年9 月24日準備程
    序筆錄第2 至3 頁、同年10月13日審判筆錄第2 頁、第8 至
    9 頁），核與證人黃智彬於警詢及偵訊時所證述：「我向鄭
    少睿買過4 、5 次愷他命，第1 次向他購買是在99年3 月底
    ，第2 次是同年4 月2 日或3 日晚上7 時許，第3 次是4 月
    5 日晚間7 時許，第4 次我忘記是何時，最後一次則是在99
    年4 月8 日晚上7 時許；我都是間隔2 、3 天向鄭少睿購買
    ，交易地點均在家裡」等語（見同上偵卷第45頁、第196 頁
    ），以及證人李宣範於警詢及偵訊時所證述：「我向鄭少睿
    購買愷他命約4 、5 次，地點在中壢市○○○○街28之2 號
    11樓，大約從99年3 月初開始就向鄭少睿購買，還欠鄭少睿
    1, 200元」等語相符（見同偵卷第20頁、第24頁、第201 頁
    ），復與卷附由被告鄭少睿自行填寫之帳冊內容上載：「阿
    範」、「4/ 6晚5 」、「4/10早1 」、「4/11晚3 」、「4/
    12早2 」、「4/9 1 」等語一致（見同偵卷第134 頁、第13
    6 頁）。若非確有其事，被告鄭少睿盍能與證人黃智彬、李
    宣範不約而同互為相合之陳述，甚且該等陳述之內容竟又與
    上開帳冊影本所載相同，由是已可見上開證人所為之證述確
    實信而有徵。加以本件自被告租屋處所查扣之上開白色細晶
    體各101 小袋、12小袋，經送請內政部警政署刑事警察局以
    氣相層析/ 質譜分析法、核磁共振分析法、紅外線光譜分析
    法、掃瞄式電子顯微鏡/X射線能譜分析法鑑定後，關於扣案
    之101 小袋部分，確定係愷他命，驗前總毛重為111.09公克
    ，包裝塑膠袋總重為21.21 公克，取樣0.09公克鑑定用罄，
    純度97﹪，驗前總純質淨重87.18 公克，至其餘扣案之12小
    袋部分，亦確定除其中1 袋經檢出僅有Sodium Sulfate（硫
    酸鈉）成分，而未檢出第三級毒品愷他命成分外，另外11小
    袋部分，均為愷他命，驗前總毛重12 .31公克，包裝塑膠袋
    總重2.53公克，取樣0. 10 公克鑑定用罄等情，有該局99年
    4 月30日刑鑑字第0990055355號鑑定書在卷可稽（見同上偵
    卷第226 至227 頁），亦足佐證人黃智彬、李宣範前述其等
    如何在租屋處內向被告購毒之情節屬實。
二、按販賣毒品之所謂販賣行為，係行為人基於營利之目的，而
    販入或賣出毒品而言。販賣毒品者，其主觀上須有營利之意
    圖，且客觀上有販賣之行為，即足構成，至於實際上是否已
    經獲利，則非所問。即於有償讓與他人之初，係基於營利之
    意思，並著手實施，而因故無法高於購入之原價出售，最後
    不得不以原價或低於原價讓與他人時，仍屬販賣行為。必也
    始終無營利之意思，縱以原價或低於原價有償讓與他人，方
    難謂為販賣行為，而僅得以轉讓罪論處（最高法院93年度台
    上字第1651號判決意旨可資參照）。衡以毒品之濫用，危害
    國民健康與社會安定日益嚴重，治安機關對於販賣或施用毒
    品之犯罪行為，無不嚴加查緝，各傳播媒體對於政府大力掃
    毒之決心亦再三報導，已使毒品不易取得且物稀價昂，苟被
    告於有償交付愷他命予黃智彬、李宣範之交易過程中無利可
    圖，縱屬至愚，亦無甘冒被取締移送法辦判處重刑之危險，
    而平白從事上開愷他命交易之理。又販賣愷他命係違法行為
    ，亦無公定價格，可任意分裝增減分量及純度，且每次買賣
    之價格、數量，亦隨時依雙方之關係深淺、資力、需求量、
    對行情之認知、來源是否充裕、查緝是否嚴緊、購買者被查
    獲時供出來源之可能風險之評估等因素，而異其標準，機動
    調整，非可一概論之。從而，販賣之利得，除非經行為人詳
    細供出所販賣毒品之進價及售價，且數量俱臻明確外，實難
    察得其具體得利之實情，然販賣者從價差或量差中牟利，方
    式雖異，惟其販賣之目的在於意圖營利則屬同一。是以，舉
    凡有償交易，除足以反證其確係另基於某種非圖利本意之關
    係外，尚難祇因無法查悉其精確之販入價格，作為是否高價
    賣出之比較，諉以無營利之意思而阻卻販賣犯行之追訴。而
    被告與黃智彬、李宣範交易愷他命均係屬有償行為，且彼此
    間又無特殊情誼交往，倘非有利可圖，自無甘冒觸犯重罪及
    提高犯行曝光之風險，將自己大費周章對外取得之毒品愷他
    命多次任意有償轉讓予黃智彬及李宣範之理，是被告主觀上
    有營利之意圖，應屬合理而無悖常情。
三、此外，復有本院搜索票、桃園縣政府警察局平鎮分局搜索扣
    押筆錄、扣押物品目錄表、扣押物品收據、刑案現場照片、
    查扣帳冊影本、桃園縣政府警察局平鎮分局被採尿人尿液暨
    毒品真實姓名與編號對照表等在卷為憑，在在均足以補強被
    告前揭任意性自白核與事實相符，可以採信。綜上所述，本
    件事證已臻明確，被告販賣第三級毒品愷他命予黃智彬、李
    宣範各5 次之犯行均堪認定，應予依法論科。
四、論罪科刑：
(一)、按愷他命係毒品危害防制條例第2 條第2 項第3 款所列管之
    第三級毒品，依法不得販賣。本件被告鄭少睿於附表一、二
    所示時日分別販賣第三級毒品愷他命予黃智彬及李宣範各5
    次，核其所為，均係犯毒品危害防制條例第4 條第3 項之販
    賣第三級毒品罪。被告於附表一、二所示時日出售予黃智彬
    、李宣範之愷他命數量，既均未達純質淨重20公克以上，則
    其於販賣前持有各該第三級毒品愷他命之行為，即不構成犯
    罪。被告所犯上開10罪，犯意各別，行為互殊，應予分論併
    罰。
(二)、其次，被告於99年4 月13日第3 次警詢時業已明白供稱：「
    （為何你要將阿範〈李宣範〉及阿彬〈黃智彬〉的資料寫於
    帳冊內？是否代表阿範〈李宣範〉及阿彬〈黃智彬〉有欠帳
    的意思？）是代表阿範〈李宣範〉及阿彬〈黃智彬〉有施用
    K 他命毒品，有欠帳的意思」等語（見99年度偵字第10410
    號卷第39頁）；繼而於翌日（4 月14日）接受偵訊時亦坦然
    供稱：「（你的帳冊是否用來記錄販賣K 他命？）是」、「
    （黃智彬及李宣犯是否是向你購買K 他命？）是。但我沒有
    直接跟他們收錢，我只有先記帳」、「（是否有販賣K 他命
    ？）我只有賣給黃智彬及李宣範」等語（見同偵卷第206 頁
    ）；再於本院準備程序及審理中一致供稱：「（對於檢察官
    起訴之犯罪事實有何意見？）我都承認」、「（你這五次賣
    給黃智彬，每次賣給他的數量多少？）每次1 、2 克左右，
    這些都是不含袋的重量，價格是每克400 或500 ，視我當時
    取得愷他命的成本決定」、「黃智彬每次都會在家裡先跟我
    講好說他要買多少克，然後我聽了之後再進去房間把毒品按
    照他所需要的數量分裝好交給他，次序分別是1 克、2 克、
    2 克、2 克、1 克，黃智彬只有給我第一次的錢500 元，之
    後就都用賒欠先拿毒品，沒有給我錢，最後一次的1 克是用
    400 元賣給他」、「（對於起訴書所載你有前後五次販賣K
    他命給黃智彬，前後五次販賣K 他命給李宣範，對此犯罪事
    實有何意見？）我承認有前後五次販賣K 他命給黃智彬，前
    後五次販賣K 他命給李宣範」等語（見本院99年9 月24日準
    備程序筆錄第2 頁及99年10月13日審判筆錄第2 頁），足見
    被告就其被訴販賣第三級毒品愷他命予黃智彬、李宣範之犯
    行，於偵查及審判中確均已有自白，應依毒品危害防制條例
    第17條第2 項規定減輕其刑。至公訴意旨認被告遲至審理時
    才自白犯罪云云，因與前揭筆錄記載之內容不符，尚有誤會
    ，併此敘明。
(三)、爰審酌被告正值青壯，不思依循正途賺取生活所需，竟為圖
    謀些許金錢利益而販賣毒品，所為非但增長毒害，更嚴重危
    害國民健康，惟念及被告事後既已勇於坦承犯行，接受刑罰
    制裁，悔意甚殷，犯後態度良好，並兼衡其犯罪之動機、目
    的、手段、智識程度等一切情狀，爰量處如主文所示之刑，
    並定其應執行刑，以為懲儆。
五、沒收部分：
(一)、扣案如附表三編號1 所示之101 小袋愷他命（驗前總毛重為
    111.09公克，包裝塑膠袋總重為21.21 公克，取樣0.09公克
    鑑定用罄，純度97﹪，驗前總純質淨重87.18 公克），以及
    附表三編號2 所示之11小袋愷他命（驗前總毛重12.31 公克
    ，包裝塑膠袋總重2.53公克，取樣0.10公克鑑定用罄），因
    均係被告鄭少睿於本案為警查獲之違禁物，應依刑法第38條
    第1 項第1 款規定宣告沒收（最高法院96年度台上字第89號
    判決意旨參照）。至經鑑驗用罄之0.09公克、0.10公克之愷
    他命毒品既均已滅失，自無庸再為沒收之諭知，附此敘明。
(二)、其次，扣案如附表三編號3 、4 所示用以包裝如附表三編號
    1 、2 之毒品愷他命外包裝袋各101 個及11個、附表三編號
    8 所示之帳冊5 本、附表三編號9 所示之電子磅秤1 台，均
    係被告所有，且為供販賣愷他命所用之物，業據被告鄭少睿
    於本院審理時供述甚明（見本院99年10月13日審判筆錄第7
    頁），均應依毒品危害防制條例第19條第1 項前段予以沒收
    。
(三)、再者，扣案如附表三編號5 、6 、7 、10所示之包裝袋，均
    係被告鄭少睿所有，預備供販賣第三級毒品愷他命所用之物
    ，此據被告鄭少睿於本院審理時供明在卷（見本院同上筆錄
    第7頁），應依刑法第38條第1 項第2 款規定沒收。
(四)、此外，被告於附表一編號1 所示時日販賣愷他命予黃智彬之
    所得500 元，以及被告於附表二編號1 、2 、3 、5 所示時
    日販賣愷他命予李宣範之所得2,000 元、400 元、400 元、
    800 元（以上合計4,100 元），雖均未扣案，惟仍應依毒品
    危害防制條例第19條第1 項規定，於被告所犯上開各該販賣
    第三級毒品之罪名項下諭知沒收，並諭知如全部或一部不能
    沒收時，以其財產抵償之。至被告於附表一編號2 、3 、4
    、5 所示時日各以800 元、800 元、800 元、400 元之代價
    出售愷他命予黃智彬，以及於附表二編號4 所示時日，以1,
    200 元之代價出售愷他命予李宣範部分，因黃智彬、李宣範
    均係以賒欠方式與被告為上開毒品交易，迄今尚未支付價金
    予被告，被告就此部分並無販毒所得，尚無法逕依上開規定
    對被告為沒收或以其財產抵償之宣告（最高法院99年度台上
    字第5936號判決意旨參照），併此敘明。
(五)、最後，扣案如附表四編號1 、2 、5 、6 、7 、8 、10、11
    、12、16所示之物品，固係被告所有之物，然既無證據足以
    證明與本件被告鄭少睿販賣第三級毒品愷他命之犯行有何關
    聯，又非違禁物，自不得逕為沒收之諭知。至扣案如附表四
    編號3 、4 、9 、13、14、15、17、18所示之物品，則因均
    非被告所有，又不屬違禁物，是仍不予沒收之宣告，再予敘
    明。
據上論斷，應依刑事訴訟法第299 條第1 項前段，毒品危害防制
條例第4 條第3 項、第17條第2 項、第19條第1 項，刑法第11條
前段、第51條第5 款、第38條第1 項第1 款、第2 款，判決如主
文。
本案經檢察官蔡佩玲到庭執行職務。
中    華    民    國    99    年    10    月    29    日
                  刑事第八庭    審判長法  官  劉為丕
                                      法  官  溫祖明
                                      法  官  呂綺珍
附表一：（即被告販賣第三級毒品愷他命予黃智彬部分）
┌──┬──────┬─────────┬────────────────┐
│編號│   時  間   │販賣之毒品種類、數│         應處罪刑及從刑         │
│    │            │量及價金收取情形  │                                │
├──┼──────┼─────────┼────────────────┤
│ 1  │99年3 月30日│第三級毒品愷他命1 │鄭少睿販賣第三級毒品，處有期徒刑│
│    │至同年4 月2 │公克（不含袋重），│貳年捌月，扣案如附表三編號1 至10│
│    │日間之某時  │並收得價金500 元。│所示之物均沒收，未扣案如附表三編│
│    │            │                  │號11所示之販賣毒品所得新臺幣伍佰│
│    │            │                  │元沒收，如全部或一部不能沒收時，│
│    │            │                  │以其財產抵償之。                │
├──┼──────┼─────────┼────────────────┤
│ 2  │99年4 月2 日│第三級毒品愷他命2 │鄭少睿販賣第三級毒品，處有期徒刑│
│    │至同年月3 日│公克（不含袋重），│貳年捌月，扣案如附表三編號1 至10│
│    │間之某晚7 時│尚未收得價金800 元│所示之物均沒收。                │
│    │許          │。                │                                │
├──┼──────┼─────────┼────────────────┤
│ 3  │99年4 月5 日│第三級毒品愷他命2 │鄭少睿販賣第三級毒品，處有期徒刑│
│    │晚間7時許   │公克（不含袋重），│貳年捌月，扣案如附表三編號1 至10│
│    │            │尚未收得價金800元 │所示之物均沒收。                │
├──┼──────┼─────────┼────────────────┤
│ 4  │99年4 月5 日│第三級毒品愷他命2 │鄭少睿販賣第三級毒品，處有期徒刑│
│    │至同年月8 日│公克（不含袋重），│貳年捌月，扣案如附表三編號1 至10│
│    │間之某時    │尚未收得價金800元 │所示之物均沒收。                │
├──┼──────┼─────────┼────────────────┤
│ 5  │99年4 月8 日│第三級毒品愷他命1 │鄭少睿販賣第三級毒品，處有期徒刑│
│    │晚間7時許   │公克（不含袋重），│貳年捌月，扣案如附表三編號1 至10│
│    │            │尚未收得價金400元 │所示之物均沒收。                │
└──┴──────┴─────────┴────────────────┘
附表二:(即被告販賣第三級毒品愷他命予李宣範部分）
┌──┬──────┬─────────┬────────────────┐
│編號│  時  間    │販賣之毒品種類、數│         應處罪刑及從刑         │
│    │            │量及價金收取情形  │                                │
├──┼──────┼─────────┼────────────────┤
│ 1  │99年4 月6 日│第三級毒品愷他命  │鄭少睿販賣第三級毒品，處有期徒刑│
│    │晚間某時    │1.1 公克（含袋重）│貳年捌月，扣案如附表三編號1 至10│
│    │            │共5 包，並收得價金│所示之物均沒收，未扣案如附表三編│
│    │            │2,000元。         │號11所示之販賣毒品所得新臺幣貳仟│
│    │            │                  │元沒收，如全部或一部不能沒收時，│
│    │            │                  │以其財產抵償之。                │
├──┼──────┼─────────┼────────────────┤
│ 2  │99年4 月9 日│第三級毒品愷他命  │鄭少睿販賣第三級毒品，處有期徒刑│
│    │間某時      │1.1 公克（含袋重）│貳年捌月，扣案如附表三編號1 至10│
│    │            │共1 包，並收得取價│所示之物均沒收，未扣案如附表三編│
│    │            │金400 元。        │號11所示之販賣毒品所得新臺幣肆佰│
│    │            │                  │元沒收，如全部或一部不能沒收時，│
│    │            │                  │以其財產抵償之。                │
├──┼──────┼─────────┼────────────────┤
│ 3  │99年4 月10日│第三級毒品愷他命  │鄭少睿販賣第三級毒品，處有期徒刑│
│    │上午某時    │1.1 公克（含袋重）│貳年捌月，扣案如附表三編號1 至10│
│    │            │共1 包，並收得價金│所示之物均沒收，未扣案如附表三編│
│    │            │400元。           │號11所示之販賣毒品所得新臺幣肆佰│
│    │            │                  │元沒收，如全部或一部不能沒收時，│
│    │            │                  │以其財產抵償之。                │
├──┼──────┼─────────┼────────────────┤
│ 4  │99年4 月11日│第三級毒品愷他命  │鄭少睿販賣第三級毒品，處有期徒刑│
│    │晚間某時    │1.1 公克（含袋重）│貳年捌月，扣案如附表三編號1 至10│
│    │            │共3 包，尚未收取價│所示之物均沒收。                │
│    │            │金1200元。        │                                │
├──┼──────┼─────────┼────────────────┤
│ 5  │99年4 月12日│第三級毒品愷他命  │鄭少睿販賣第三級毒品，處有期徒刑│
│    │上午某時    │1.1 公克（含袋重）│貳年捌月，扣案如附表三編號1 至10│
│    │            │共2 包，並收得價金│所示之物均沒收，未扣案如附表三編│
│    │            │800元。           │號11所示之販賣毒品所得新臺幣捌佰│
│    │            │                  │元沒收，如全部或一部不能沒收時，│
│    │            │                  │以其財產抵償之。                │
└──┴──────┴─────────┴────────────────┘
附表三：
┌──┬───────┬────────┬────────────────┐
│編號│  物品名稱    │      數量      │        扣押物品清單編號        │
├──┼───────┼────────┼────────────────┤
│ 1  │愷他命        │101小包（驗前總 │臺灣桃園地方法院檢察署99年度安保│
│    │              │毛重為111.09公克│字第859 號編號1                 │
│    │              │，包裝塑膠袋總重│                                │
│    │              │為21.21公克，取 │                                │
│    │              │樣0.09公克鑑定用│                                │
│    │              │罄，純度97﹪，驗│                                │
│    │              │前總純質淨重87.1│                                │
│    │              │8 公克）        │                                │
├──┼───────┼────────┼────────────────┤
│ 2  │愷他命        │11小包（驗前總毛│同上編號2                       │
│    │              │重12.31公克，包 │                                │
│    │              │裝塑膠袋總重2.53│                                │
│    │              │公克，取樣0.10公│                                │
│    │              │克鑑定用罄）    │                                │
├──┼───────┼────────┼────────────────┤
│ 3  │包裝編號1 所示│101個           │同上編號1                       │
│    │愷他命之包裝袋│                │                                │
├──┼───────┼────────┼────────────────┤
│ 4  │包裝編號2 所示│11個            │同上編號2                       │
│    │愷他命之包裝袋│                │                                │
├──┼───────┼────────┼────────────────┤
│ 5  │分裝袋（大）  │1包             │臺灣桃園地方法院檢察署99年度保管│
│    │              │                │字第4189號編號1                 │
├──┼───────┼────────┼────────────────┤
│ 6  │分裝袋（中）  │2包             │同上編號2                       │
├──┼───────┼────────┼────────────────┤
│ 7  │分裝袋（小）  │12包            │同上編號3                       │
├──┼───────┼────────┼────────────────┤
│ 8  │帳冊（編號3 、│5本             │同上編號5                       │
│    │4 、5、6、7） │                │                                │
├──┼───────┼────────┼────────────────┤
│ 9  │電子磅秤      │1台             │同上編號8                       │
│    │              │                │                                │
├──┼───────┼────────┼────────────────┤
│ 10 │分裝袋（小）  │1包             │同上編號13                      │
├──┼───────┼────────┼────────────────┤
│ 11 │被告於附表一編│各為500 元、2,00│並未扣案。                      │
│    │號1 及附表二編│0 元、400 元、40│                                │
│    │號1 、2 、3 、│0 元、800 元（以│                                │
│    │5所 示時日之販│上合計4,100元） │                                │
│    │毒所得        │                │                                │
└──┴───────┴────────┴────────────────┘
附表四：
┌──┬───────┬────────┬────────────────┐
│編號│   物品名稱   │  數量          │         扣押物品清單編號       │
├──┼───────┼────────┼────────────────┤
│ 1  │硫酸鈉（Sodium│1 袋（驗前毛重4.│臺灣桃園地方法院檢察署99年度安保│
│    │Sulfate）     │74公克，包裝塑膠│字第859 號編號2                 │
│    │              │袋重0.49公克，取│                                │
│    │              │樣0.17公克鑑定用│                                │
│    │              │罄，尚餘4.08公克│                                │
│    │              │）              │                                │
├──┼───────┼────────┼────────────────┤
│ 2  │現金          │3,300元         │臺灣桃園地方法院檢察署99年度安管│
│    │              │                │字第4189 號 保管清單編號7 （已於│
│    │              │                │99年6 月2 日繳入國庫保管）      │
├──┼───────┼────────┼────────────────┤
│ 3  │帳冊（編號1 、│2本             │同上編號4                       │
│    │2 ）          │                │                                │
├──┼───────┼────────┼────────────────┤
│ 4  │裝K他命用膠囊 │1盒             │同上編號6                       │
├──┼───────┼────────┼────────────────┤
│ 5  │現金          │3,400 元        │同上編號7 （已於99年6 月2 日繳入│
│    │              │                │國庫保管）                      │
├──┼───────┼────────┼────────────────┤
│ 6  │磨K他命用盤子 │1個             │同上編號9                       │
├──┼───────┼────────┼────────────────┤
│ 7  │削尖吸管      │1支             │同上編號10                      │
├──┼───────┼────────┼────────────────┤
│ 8  │磨K他命用卡片 │1片             │同上編號11                      │
├──┼───────┼────────┼────────────────┤
│ 9  │行動電話（門號│1支             │同上編號12                      │
│    │0000000000）  │                │                                │
├──┼───────┼────────┼────────────────┤
│ 10 │磨K 他命用盤子│1個             │同上編號14                      │
│    │（客廳桌上）  │                │                                │
├──┼───────┼────────┼────────────────┤
│ 11 │磨K 他命用卡片│1片             │同上編號15                      │
│    │（客廳桌上）  │                │                                │
├──┼───────┼────────┼────────────────┤
│ 12 │房屋租賃契約（│1本             │同上編號16                      │
│    │客廳電視櫃）  │                │                                │
├──┼───────┼────────┼────────────────┤
│ 13 │帳冊（客廳電腦│1本             │同上編號17                      │
│    │桌上）        │                │                                │
├──┼───────┼────────┼────────────────┤
│ 14 │行動電話（門號│2支             │同上編號18                      │
│    │0000000000、09│                │                                │
│    │00000000）    │                │                                │
├──┼───────┼────────┼────────────────┤
│ 15 │行動電話（門號│1支             │同上編號19                      │
│    │0000000000）  │                │                                │
├──┼───────┼────────┼────────────────┤
│ 16 │行動電話（門號│3支             │同上編號20                      │
│    │0000000000、09│                │                                │
│    │00000000、0932│                │                                │
│    │726445）      │                │                                │
├──┼───────┼────────┼────────────────┤
│ 17 │笑氣瓶        │1瓶             │同上編號1（未移送）             │
├──┼───────┼────────┼────────────────┤
│ 18 │氣球          │1包             │同上編號21                      │
└──┴───────┴────────┴────────────────┘
附錄論罪科刑法條：
毒品危害防制條例第4條
製造、運輸、販賣第一級毒品者，處死刑或無期徒刑；處無期徒
刑者，得併科新臺幣2 千萬元以下罰金。
製造、運輸、販賣第二級毒品者，處無期徒刑或7 年以上有期徒
刑，得併科新臺幣1 千萬元以下罰金。
製造、運輸、販賣第三級毒品者，處5 年以上有期徒刑，得併科
新臺幣7 百萬元以下罰金。
製造、運輸、販賣第四級毒品者，處3 年以上10年以下有期徒刑
，得併科新臺幣3 百萬元以下罰金。
製造、運輸、販賣專供製造或施用毒品之器具者，處1 年以上7
年以下有期徒刑，得併科新臺幣1 百萬元以下罰金。
前五項之未遂犯罰之。
以上正本證明與原本無異。
如不服本判決應於收受判決後10日內向本院提出上訴書狀，並應
敘述具體理由。其未敘述上訴理由者，應於上訴期間屆滿後20日
內向本院補提理由書(均須按他造當事人之人數附繕本)「切勿逕
送上級法院」。
                                     書記官  范升福
中    華    民    國    99    年    10    月    29    日

司法院資訊處製作；財團法人民間司法改革基金會備份。
